臺灣板橋地方法院刑事判決　　　　　　　 96年度易字第724號
公　訴　人　臺灣板橋地方法院檢察署檢察官
被　　　告　甲○○
上列被告因賭博案件，經檢察官聲請簡易判決處刑（九十四年度
偵字第一一九一一號），本院認不應依簡易判決處刑，改依通常
程序審理，判決如下：
    主  文
甲○○無罪。
    理  由
一、公訴意旨略以：李志能（已結）與林乙全（已結）、譚繼祖
    （另案偵辦）明知未經許可經營電子遊戲場，仍共同基於常
    業之犯意，自94年5 月5 日起，在台北縣板橋市○○街84號
    1 樓「禮品彈珠玩具店」之公眾得出入之場所，設置電動賭
    博機具小丑八線電玩8 臺、7PK 電玩9 臺、滿慣大亨麻將電
    玩5 臺、景前販賣機彈珠台4 臺、PP珠電玩2 台，經營電子
    遊戲場，連續與不特定之人賭博財物，嗣於94年7 月8 日下
    午2 時50分，適有賭客鄭文宏、洪文財、謝東瑩、溫德翔（
    以上均已結）、甲○○在場賭博把玩機台時，為警當場查獲
    ，並扣得賭博機具小丑八線電玩8 臺、7PK 電玩9 臺、滿慣
    大亨麻將電玩5 臺、景前販賣機彈珠台4 臺、PP珠電玩2 台
    、開洗分表1 張、開贈分表1 張、賭資新台幣（下同）3850
    0 元等物。因認被告甲○○涉犯刑法第266 條第1 項前段之
    賭博罪嫌。
二、按犯罪事實應依證據認定之，無證據不得認定犯罪事實；又
    不能證明被告犯罪者，應諭知無罪之判決，刑事訴訟法第一
    百五十四條第二項、第三百零一條第一項前段分別定有明文
    。次按，認定不利於被告之事實，須依積極證據，苟積極證
    據不足為不利於被告事實之認定時，即應為有利於被告之認
    定，更不必有何有利之證據，最高法院三十年上字第八一六
    號判例意旨可資參照。經核公訴意旨認被告甲○○涉犯本件
    賭博犯行，係以被告等人之自白、扣案之電動賭博機具、賭
    資、開洗分表等物為其主要論據。
三、被告甲○○於警詢及偵查中均堅決否認涉有上揭賭博犯行，
    辯稱：伊是到現場找溫德翔，並沒有把玩上開電動賭博機具
    等語。經查：
（一）觀諸被告甲○○於警詢及偵查中之供述，其均陳稱係到現
      場找朋友溫德翔，並無把玩電動賭博機具，是被告並未自
      白犯行。再者，同案被查獲之賭客鄭文宏、洪文財、謝東
      瑩、溫德翔與現場負責人李志能、林乙全等人於警詢中均
      證稱：被告甲○○是來找朋友溫德翔的，並未把玩電動賭
      博機具等語（均見渠等警詢筆錄）。則依被告甲○○之供
      述及同案其他被告警詢之證述，均無法證明被告甲○○在
      現場有把玩電動賭博機具之賭博犯行。
（二）至現場扣案之賭博機具小丑八線電玩8 臺、7PK 電玩9 臺
      、滿慣大亨麻將電玩5 臺、景前販賣機彈珠台4 臺、PP珠
      電玩2 台、開洗分表1 張、開贈分表1 張、賭資新台幣（
      下同）38500 元等物，僅能證明同案其他被告之賭博犯行
      ，亦不能據為不利被告甲○○之認定。
（三）綜據上述，被告前開所辯，應屬可採，公訴意旨所舉證據
      ，尚無法達到確信其為有罪之真實程度，揆諸上開判例意
      旨，即不得遽為有罪之認定。此外，復查無其他積極證據
      足以證明被告確有公訴人所指之業務侵占犯行，既不能證
      明被告犯罪，自應為被告無罪之諭知，以昭審慎。
本案經檢察官張瑞娟到庭執行職務。
據上論斷，應依刑事訴訟法第452 條、第301 條第1 項，判決如
主文。
中　　華　　民　　國　　96　　年　　6 　　月　　20　　日
                  刑事第七庭  審判長法　官  胡堅勤
                                    法  官  王瑜玲
                                    法  官  李君豪
以上正本證明與原本無異。
如不服本判決應於送達後10日內向本院提出上訴狀（須附繕本）
                                    書記官  林文達
中　　華　　民　　國　　96　　年　　6 　　月　　20　　日
